【裁判字號】    92,易,1183
【裁判日期】    920624
【裁判案由】    竊盜
【裁判全文】
臺灣高雄地方法院刑事判決                        九十二年度易字第一一八三號
    公  訴  人  臺灣高雄地方法院檢察署檢察官
    被      告  丁○○
右列被告因竊盜案件，經檢察官聲請以簡易判決處刑（九十二年度偵字第六九五號
），因本院認為不宜以簡易判決處刑，簽請改依通常程序審理，本院判決如左：
    主  文
丁○○共同連續攜帶兇器竊盜，處有期徒刑捌月。扣案之Ｔ型扳手壹支，沒收之。
    事  實
一、余啟俊（聲請簡易判決處刑書誤載為余啟俊）前因竊盜案件，經本院以九十一年
    度簡字第三一三號判處有期徒刑六月，緩刑四年，並於民國九十二年一月二十四
    日上訴駁回確定，現仍在緩刑期間中（尚不構成累犯）。詎仍不知悔改，復與其
    友丙○○（另經檢察官併由臺灣高等法院高雄分院併案審理）共同基於意圖為自
    己不法之所有之概括犯意聯絡及行為分擔，先於九十二年（聲請簡易判決處刑書
    誤載為九十一年）三月八日十四時三十分許，由丁○○騎乘其所有之車號ＹＭＥ
    ─二三號機車附載丙○○，至高雄縣旗山鎮實踐大學處，丁○○持客觀上對人
    之生命、身體安全具危險性之Ｔ型扳手一支，丙○○則在旁把風之方式，共同竊
    得乙○○所有停放在該校停車場之車號ＬＳ七─六二號重型機車一部；復於九
    十二年（聲請簡易判決處刑書誤載為九十一年）三月八日十五時三十分許，其二
    人又至高雄縣美濃鎮○○街八十九號處，復由丙○○持客觀上對人之生命、身體
    安全具危險性之Ｔ型扳手一支，丁○○則在旁把風之方式，共同竊得甲○○○所
    有停置在該處之車號ＰＲ五─八五號重型機車一部。嗣後丁○○將其所有之車
    號ＹＭＥ─二三號機車停放於高雄縣旗山鎮之肯德基速食店處，再由丁○○騎
    乘上開竊得之車號ＬＳ七─六二號重型機車，丙○○騎乘上開竊得之車號ＰＲ
    五─八五號重型機車逃逸。嗣於同日十五時四十五分許（聲請簡易判決處刑書
    誤載為十四時三十分許），丁○○騎乘上開竊得機車行經在高雄縣旗山鎮旗山省
    立醫院前，為警當場查獲；復於同日十五時五十分許，在高雄縣旗山鎮○○○路
    與大里街口，為警循線逮獲丙○○，並扣得丁○○所有之Ｔ型扳手一支。
二、案經高雄縣警察局湖內分局報告臺灣高雄地方法院檢察署檢察官偵查後聲請簡易
    判決處刑，本院認為不宜以簡易判決處刑，簽請改適用通常訴訟程序審理。
    理  由
一、右揭犯罪事實，業據被告丁○○於本院審理中供承不諱（參見本院卷第四一頁‧
    九十二年六月十日審判筆錄），並經被害人乙○○、甲○○○分別於警訊及本院
    審理中指述綦詳，且被告丁○○與另案被告丙○○先後就上開二次竊盜犯行互為
    把風一情，亦據另案被告丙○○於本院審理中供述明確，而被告丁○○當庭對另
    案被告丙○○所供亦坦認屬實一情，有本院九十二年五月二十三日訊問筆錄可按
    （參見本院卷第三四—三五頁），足徵被告丁○○與另案被告丙○○就上開二次
    竊盜犯行具有犯意之聯絡並互為實施行為之分擔一情堪予認定。此外，復有高雄
    縣警察局旗山分局建國派出所查獲贓物認領保管單據二紙、查獲現場照片六幀附
    卷可稽（參見警卷第十七—二一頁正面），並有被告丁○○所有供本件犯罪所用
    之Ｔ型扳手一支扣案可資佐證。綜上所述，足認被告丁○○於本院審理中之自白
    ，核與事實相符，自可採為論罪科刑之依據。從而，本件事證已臻明確，被告丁
    ○○之犯行洵堪認定，應予依法論科。
二、按刑法第三百二十一條第一項第三款之攜帶兇器竊盜罪，係以行為人攜帶兇器竊
    盜為其加重條件，此所謂兇器，其種類並無限制，凡客觀上足對人之生命、身體
    、安全構成威脅，具有危險性之兇器均屬之，且祇須行竊時攜帶此種具有危險性
    之兇器為已足，並不以攜帶之初有行兇之意圖為必要。螺絲起子為足以殺傷人生
    命、身體之器械，顯為具有危險性之兇器（最高法院七十九年度台上字第五二五
    三號判例可資參照）。查Ｔ型扳手係屬金屬製品，質硬而型尖，在客觀上足以危
    害他人生命、身體之安全，依上開判例意旨說明，該物品顯具有客觀危險性，自
    屬兇器無訛。核被告丁○○所為，係犯刑法第三百二十一條第一項第三款之攜帶
    兇器竊盜罪。被告丁○○與另案被告丙○○間，就上開竊盜犯行，具有犯意聯絡
    及行為分擔，均為共同正犯。被告丁○○先後二次攜帶兇器竊盜犯行，時間緊接
    ，方法相同，觸犯構成要件相同之罪，顯係基於概括犯意反覆為之，為連續犯，
    依刑法第五十六條之規定，論以一罪，並加重其刑。爰審酌被告丁○○前已有竊
    盜前科，現仍於緩刑中，竟仍不知悔改，猶為本件竊盜犯行，本應嚴懲，以收刑
    罰教化之效，惟念其於本院審理中尚能坦認犯行，尚見悔意，且所竊財物已悉數
    為被害人等領回等一切情狀，量處如主文所示之刑，以資懲儆。至扣案之Ｔ型扳
    手一支，為被告丁○○所有供本件犯罪所用之物，已據被告丁○○於本院審理中
    供承在卷可按（參見本院卷第二七頁‧九十二年五月二十一日訊問筆錄），應依
    刑法第三十八條第一項第二款之規定，併予宣告沒收。另扣案雖尚有Ｕ型大鎖三
    付、十字起子一支、一字起子一支、自製萬能鑰匙一支、鑰匙十八支及遙控器二
    組，雖分別係被告丁○○及另案被告丙○○所有之物，惟被告丁○○及另案被告
    丙○○迭自警訊及偵審中均否認有使用該等物品用以行竊一情（參見警卷第五頁
    反面、偵查卷第六頁反面、本院卷第二七、三四頁），此外，本院復查無其他積
    極證據足證被告二人有使用該等物品用以行竊一節，故尚難認該等物品係被告二
    人供犯本件犯罪所用之物，爰均不另為沒收之諭知，併此敘明。
據上論斷，應依刑事訴訟法第二百九十九條第一項前段，刑法第二十八條、第五十六
條、第三百二十一條第一項第三款、第三十八條第一項第二款，判決如主文。
本案經檢察官劉昀到庭執行職務。
中      華      民      國    九十二    年      六      月    二十四    日
  臺灣高雄地方法院刑事第五庭
                                  審判長法  官  吳  永  宋
                                        法  官  張  茹  棻
                                        法  官  林  家  賢
右正本證明與原本無異。
如不服本判決，應於判決送達後十日內，向本院提出上訴狀。
                                        書記官  許  雅  惠
中      華      民      國    九十二    年      六      月    二十四    日
附錄本判決論罪科刑法條：
刑法第三百二十一條：
犯竊盜罪而有左列情形之一者，處六月以上、五年以下有期徒刑：
一  於夜間侵入住宅或有人居住之建築物、船艦或隱匿其內而犯之者。
二  毀越門扇、牆垣或其他安全設備而犯之者。
三  攜帶兇器而犯之者。
四  結夥三人以上而犯之者。
五  乘火災、水災或其他災害之際而犯之者。
六  在車站或埠頭而犯之者。
前項之未遂犯罰之。


司法院資訊處製作；財團法人民間司法改革基金會備份。
